最　高　行　政　法　院　裁　定
　　　　　　　　　　　　　94年度裁字第01660號
抗　告　人　甲○○
上列抗告人因與相對人勞工保險局間勞保事件，對於中華民國93
年6月15日臺北高等行政法院92年度訴字第3936號裁定提起抗告
，本院裁定如下︰
　  主  文
抗告駁回。
抗告訴訟費用由抗告人負擔。
　　理  由
一、按抗告法院認抗告為不合法或無理由者，應為駁回抗告之裁
    定。
二、本件抗告人係由苗栗縣鐵工業職業工會申報參加勞工保險之
    被保險人，因腦內出血術後致殘，向相對人申請普通疾病殘
    廢給付，經相對人核定其殘廢程度符合勞工保險殘廢給付標
    準表第八項第七等級，於民國90年6月22日發給440日殘廢給
    付。嗣抗告人復以同一傷病再次請領殘廢給付，亦經相對人
    審核，核定其殘廢程度符合勞工保險殘廢給付標準表第7項
    第3等級，於90年11月12日發給840日殘廢給付，並自90年11
    月8日起逕予退保，經扣除前領440日殘廢給付後，實發400
    日殘廢給付在案。抗告人不服，向勞工保險監理委員會（下
    稱監理會）申請審議，經相對人自我審查後，以90年12月24
    日90保給字第1028909號函抗告人，略以抗告人目前既仍具
    工作能力，爰改核定其殘廢程度符合勞工保險殘廢給付標準
    表第8項第7等級，應發給440日殘廢給付，而抗告人前於90
    年6月間已因同一事故向相對人申請殘廢給付，相對人已按
    第7等級發給給付在案，溢領之400日殘廢給付計新台幣（下
    同）256,000元請退回相對人銷帳。抗告人不服，訴經監理
    會審議及行政院勞工委員會訴願，均經駁回，因抗告人未提
    起行政訴訟而告確定在案。嗣相對人以92年1月22日保給殘
    字第09260042890號函催相對人將前所溢領之殘廢給付400日
    計256,000元退回銷帳。相對人不服，循序訴經行政院勞工
    委員會訴願決定駁回，抗告人提起行政訴訟，經原審裁定駁
    回。
四、本院查：抗告人所爭執之相對人92年1月22日保給殘字第092
    60042890號函催相對人將前所溢領之殘廢給付400日計256,0
    00元退回銷帳，否則依法移送行政執行並加計法定利息，僅
    係重申已確定之相對人先前90年12月24日90保給字第102890
    9號函之意旨，核其性質係屬欠缺法效性之意思通知，自非
    行政處分。是抗告人就此部分，自不得依一般行政爭訟程序
    ，請求救濟，原審裁定因之以其起訴不合法，予以駁回，並
    無不合，抗告人未據理由，聲明不服，其抗告難認有理由，
    應予駁回。
五、依行政訴訟法第104條、民事訴訟法第95條、第78條，裁定
    如主文。
中    華    民    國    94    年    8    月    25     日
                  第四庭審判長法  官　趙　永　康
                              法  官　鄭　淑　貞
                              法  官　黃　淑　玲
                              法  官　侯　東　昇
                              法  官　林  文  舟
以  上  正  本  證  明  與  原  本  無  異
中    華    民    國    94    年    8    月    26     日
　　　　　　　　　　　　　　　書記官　莊　俊　亨
